【裁判字號】    97,訴,456
【裁判日期】    970613
【裁判案由】    毒品危害防制條例等
【裁判全文】
臺灣板橋地方法院刑事判決               97年度訴字第456號
公  訴  人  臺灣板橋地方法院檢察署檢察官
被      告  甲○○
                      樓
                    （現另案羈押於臺灣士林看守所）
上列被告因違反毒品危害防制條例等案件，經檢察官提起公訴（
97年度毒偵字第140 號、97年度偵字第440 號），被告於準備程
序認罪，本院以簡式審判程序判決如下：
    主  文
甲○○施用第一級毒品，累犯，處有期徒刑拾月，扣案之注射針
筒壹支沒收；又施用第二級毒品，累犯，處有期徒刑捌月；又犯
竊盜罪，累犯，處有期徒刑捌月。應執行有期徒刑貳年，扣案之
注射針筒壹支沒收。
    事實及理由
一、按除被告所犯為死刑、無期徒刑、最輕本刑為三年以上有期
    徒刑之罪或高等法院管轄第一審案件者外，於第一次審判期
    日前之準備程序進行中，被告先就被訴事實為有罪之陳述時
    ，審判長得告知被告簡式審判程序之旨，並聽取當事人、代
    理人、辯護人及輔佐人之意見後，裁定進行簡式審判程序，
    刑事訴訟法第273 條之1 第1 項定有明文。經核本件被告甲
    ○○所犯係死刑、無期徒刑、最輕本刑為三年以上有期徒刑
    以外之罪，其於準備程序中就被訴事實為有罪之陳述，經法
    官告知簡式審判程序之旨，並聽取公訴人、被告之意見後，
    本院爰依首揭規定，合議裁定由受命法官獨任進行簡式審判
    程序，合先敘明。
二、本件犯罪事實：
    甲○○前曾於民國91年間因三犯施用毒品案件，經檢察官聲
    請法院裁定送強制戒治後，於92年3 月26日停止戒治付保護
    管束，至92年10月3 日期滿執行完畢（其上開停止戒治曾經
    臺灣士林地方法院於92年9 月12日以92年度毒聲字第831 號
    裁定撤銷停止戒治，惟其後因毒品危害防制條例於92年7 月
    9 日修正公布，自93年1 月9 日起生效，檢察官爰依新法不
    予執行，保護管束並予以報結）在案。其又曾於92、93年間
    先後因施用毒品案件，經臺灣士林地方法院以92年度訴字第
    133 號（此即上開強制戒治案件，並經檢察官起訴）及本院
    以93年度訴字第1596號等判決，各判處應執行有期徒刑一年
    、十月確定，接續執行後於94年9 月13日假釋出監，至95年
    2 月22日縮刑期滿執行完畢。詎其猶不知悔改，於上開強制
    戒治及有期徒刑執行完畢後五年內，復基於施用毒品之各別
    犯意，分別(一)於96年12月19日上午9 時許為警採尿前26小時
    內某時（起訴書誤載為「96年12月16日下午5 時許」），在
    其臺北市北投區○○○路○ 段102 巷38號3 樓住處，以注射
    針筒注射方式，施用第一級毒品海洛因1 次；(二)於96年12月
    9 日上午9 時許為警採尿前96小時內某時，在其上址住處，
    施用第二級毒品甲基安非他命1 次。其後於96年12月18日下
    午1 時許（起訴書誤載為「12時許」），在臺北縣土城市○
    ○街市場附近，見張秀菊所有停放該處之車號E5-4869 號自
    用小客車（原係於96年12月17日凌晨1 時許，在臺北縣土城
    市○○路15號前，遭不詳之人竊走），車上插有鑰匙未拔，
    其即另基於意圖為自己不法所有之犯意，於96年8 月4 日凌
    晨1 時10分許（起訴書誤載為「30分許」），趁無人注意之
    際，逕行竊取駛離，供己代步使用。嗣其於同日下午1 時30
    分許，駕駛上開竊得之贓車，行經臺北縣土城市○○路上某
    加油站前時，適為張秀菊之夫林漢文及友人林俊燁發覺，旋
    即駕車跟蹤尾隨並報警前來處理，俟其於同日下午2 時許，
    駕車駛至臺北縣新店市○○路43號前時，遇紅燈無法前行，
    林漢文及友人林俊燁旋即上前攔阻，適警方亦據報趕至將其
    當場查獲，同日下午4 時10分許，復經其帶同警方至其上址
    住處，查扣得其所有供犯施用毒品使用之注射針筒1 支，並
    經警採尿送驗，分別驗有鴉片類嗎啡及安非他命類等藥物陽
    性反應，因而查悉上情。案經臺北縣政府警察局新店分局報
    請臺灣板橋地方法院檢察署檢察官偵查起訴。
三、本件證據：
    (一)被告於審理時之自白。
    (二)卷附之臺北縣政府警察局新店分局江陵派出所搜索、扣押
      筆錄、起獲贓車及扣案物品照片、臺北縣政府警察局車輛
      尋獲電腦輸入單、贓物認領保管單、臺灣檢驗科技股份有
      限公司出具之驗尿報告、臺灣高等法院被告前案紀錄表等
      可稽。
    (三)扣案之注射針筒1 支可證。
四、核被告上開所為，分別係犯毒品危害防制條例第10條第1 項
    之施用第一級毒品、同條第2 項之施用第二級毒品、刑法第
    320 條第1 項之竊盜等罪。其各次施用毒品前之持有毒品行
    為，應為其後施用行為所吸收，均不另論罪。又其上開施用
    毒品海洛、甲基安非他命、竊盜等行為，犯意各別，行為互
    殊，所犯罪名不同，應予分論併罰。又被告前曾於92、93年
    間先後因施用毒品案件，經臺灣士林地方法院以92年度訴字
    第133 號及本院以93年度訴字第1596號等判決，各判處應執
    行有期徒刑一年、十月確定，接續執行後於94年9 月13日假
    釋出監，至95年2 月22日縮刑期滿執行完畢，有臺灣高等法
    院被告前案紀錄表在卷可稽，被告前受有期徒刑執行完畢後
    ，於五年以內故意再犯本件有期徒刑以上之各罪，均為累犯
    ，應依刑法第47條第1 項規定，各加重其刑。爰審酌被告之
    素行、各罪再犯情節、所生危害及犯罪後坦承之態度等一切
    情狀，各量處如主文所示之刑，並定其應執行之刑。扣案之
    注射針筒1 支，則係被告所有供施用毒品犯罪所用之物，另
    依刑法第38條第1 項第2 款規定，按其所犯併予宣告沒收。
五、依刑事訴訟法第273 條之1 第1 項、299 條第1 項前段、第
    310 條之2 、第454 條，毒品危害防制條例第10條第1 項、
    第2 項、第23條第2 項，刑法第11條前段、第320 條第1 項
    、第47條第1 項、第51條第5 款、第38條第1 項第2 款，判
    決如主文。
六、如不服本判決，得自收受送達之日起10日內向本院提出上訴
    狀（須附繕本）。
本案經檢察官靳開聖到庭執行職務
中    華    民    國    97    年    6     月    13    日
                      刑事第三庭  法  官  彭  全  曄
以上正本證明與原本無異
                                  書記官  洪  紹  甄
中    華    民    國    97    年    6     月    16    日
附錄本案論罪科刑法條全文：
毒品危害防制條例第10條
施用第一級毒品者，處 6 月以上 5 年以下有期徒刑。
施用第二級毒品者，處 3 年以下有期徒刑。


司法院資訊處製作；財團法人民間司法改革基金會備份。
